【裁判字號】    89,訴,149
【裁判日期】    890608
【裁判案由】    偽造文書
【裁判全文】
臺灣雲林地方法院刑事判決                          八十九年度訴字第一四九號
    公  訴  人  臺灣雲林地方法院檢察署檢察官
    被      告  甲○○
右列被告因偽造文書案件，經檢察官提起公訴（八十九年度偵字第一四四三號），本
院判決如左：
    主  文
甲○○連續偽造私文書，足以生損害於他人，處有期徒刑月，緩刑貳年。未扣案之
交通部郵局台北第十四支局第陸伍捌肆號掛號郵件收執單據上及台灣北區郵政管理
局營業科營收股第壹玖捌柒伍號掛號郵件收執單據上偽造「乙○○」之署押各壹枚均
沒收之。
    事  實
一、甲○○係斗六郵局郵務士，負責投遞乙○○位於雲林縣斗六市○○路一九六號五
    樓之一含其鄰近地區之郵件。甲○○因投遞郵件時收件人經常不在，未免收件人
    事後至郵局補領郵件之繁瑣並圖自己免予製作招領郵件等程序之方便，竟自作主
    張，明知自己未經收件人乙○○授權代為收受郵件，而基於概括之犯意，於民國
    八十八年八月十一日，在投遞交通部郵局台北第十四支局第六三五八四號即遠東
    百貨公司郵寄給乙○○之掛號郵件時，因乙○○不在上開住處，而在上址乙○○
    大樓住處一樓，偽造乙○○之署押於上開掛號郵件之收執單據上，主張乙○○業
    已收到該郵件，而偽造私文書，復於同年八月二十七日，在投遞台灣北區郵政管
    理局營業科營收股第一九八七五號即華僑商業銀行郵寄給乙○○之掛號郵件時，
    亦因上開原因，而在上址偽造乙○○之署押於該掛號郵件之收執單據上，主張乙
    ○○業已收到該郵件，而偽造私文書，並均將上開掛號郵件放入甲○○自認係乙
    ○○之信箱內，均足以生損害於乙○○。嗣乙○○發現自己並未收到上開掛號郵
    件之物品，經查詢後而悉上情。
二、案經乙○○告訴臺灣雲林地方法院檢察署檢察官偵查起訴。
    理  由
一、訊據被告甲○○對右揭犯罪事實坦承不諱，核與告訴人乙○○所為指訴相符，證
    人林大雅即斗六郵局法定代表人於偵查中證稱郵件之正當投遞程序明確，證人陳
    水河即斗六郵局主管亦於偵查中證稱上開郵件確係由被告所投遞無誤，並有上開
    郵件之查詢單、偽造有「乙○○」署押之上開郵件收執單據（影本）各一紙、斗
    六郵局處理摘要、告訴人乙○○指訴郵件遺失之存證信函、台灣北區郵政管理局
    函文上開郵件遺失查核經過等書證在卷可稽，事證明確，被告犯行堪以認定，自
    應依法論科。
二、核被告所為，係犯刑法第二百十條之偽造文書罪。被告偽造告訴人乙○○署押係
    偽造私文書之一部行為，不另論罪。被告先後二次犯行，時間緊接，觸犯犯罪構
    成要件相同之罪名，顯係基於概括犯意而為，應依連續犯規定論以一罪，並加重
    其刑。爰審酌被告犯後坦承犯行，態度良好，具有悔意，其行為並經主管單位予
    以記過之行政處分，有台灣中區郵政管理局函文在卷足參，並犯罪之動機係認自
    己僅單純在免除自己與收件人在收件程序上之繁瑣，惡性非重，惟此舉已帶給告
    訴人甚大之困擾，所生危害不輕，然告訴人當庭亦表達不願追究被告刑期之輕重
    等一切情狀，量處如主文所示之刑。另被告前未曾受有期徒刑以上刑之宣告，有
    台灣雲林地方法院檢察署刑案資料查註紀錄表在卷可徵，其犯罪後已知悔悟，本
    院認其經此教訓後，當益知警惕，應無再犯之虞，因認其所宣告之刑，以暫不執
    行為適當，併予宣告緩刑二年，以勵自新。至上開掛號郵件收執單據二紙雖未扣
    案，但無從證明業已滅失，其上偽造「乙○○」之署押各一枚自應均宣告沒收之
    。
據上論斷，應依刑事訴訟法第二百九十九條第一項前段，刑法第五十六條、第二百十
條、第二百十九條、第七十四條第一款，判決如主文。
中      華      民      國    八十九    年      六      月      八      日
                                        臺灣雲林地方法院刑事第一庭
                                            法  官  侯  廷  昌
右正本證明與原本無異。
如不服本判決，應於判決送達後十日內向本院提出上訴狀( 應附繕本 )。
                                            書記官  陳  美  華
中      華      民      國    八十九    年      六      月      八      日
附錄法條：刑法第二百十條
偽造、變造私文書，足以生損害於公眾或他人者，處五年以下有期徒刑。


司法院資訊處製作；財團法人民間司法改革基金會備份。
